【裁判字號】    90,訴,175
【裁判日期】    900522
【裁判案由】    毒品危害防制條例
【裁判全文】
臺灣高雄地方法院刑事判決                            九十年度訴字第一七五號
    公  訴  人  臺灣高雄地方法院檢察署檢察官
    被      告  甲○○
右列被告因違反毒品危害防制條例案件，經檢察官提起公訴（八十九年度毒偵字第七
五五九號），本院判決如左：
    主  文
甲○○施用第一級毒品，累犯，處有期徒刑柒月。扣案之第一級毒品海洛因壹包（驗
後淨重零點零壹公克、包裝重零點貳貳公克）、注射針筒壹支及塑膠鏟子壹支，均沒
收銷燬之。
    事  實
一、甲○○前於民國八十二年間因違反肅清煙毒條例案件，經本院判處有期徒刑三年
    確定，於八十四年九月二十六日假釋，至八十六年二月十二日假釋期滿未經撤銷
    假釋，視為執行完畢。仍不知悔改，又於八十七年間因施用第一級毒品案件，經
    本院以八十七年度毒聲字第一一四號裁定令入戒治處所施以強制戒治一年，經
    執行屆滿三月，其戒治處遇成效評估合格，合於停止執行其戒治處分之規定，再
    經本院以八十七年度毒聲字第三八三一號裁定停止戒治交付保護管束期滿，由臺
    灣高雄地方法院檢察署檢察官於八十八年七月三十日以八十八年度戒偵字第六三
    號為不起訴處分確定在案。猶不知悛悔，其明知海洛因係業經公告列為毒品危害
    防制條例第二條第二項第一款之第一級毒品，不得非法持有、施用，詎仍未戒除
    施用毒品習性，於五年內復基於非法施用第一級毒品海洛因之犯意，於八十九年
    十一月八日某時許（起訴書誤載為十月下旬某日），在高雄市左營區○○巷路二
    五號租賃住處，施用第一級毒品海洛因一次。嗣於八十九年十一月九日十一時四
    十分許，為警在上址當場查獲，並扣得第一級毒品海洛因一包（驗後淨重零點零
    一公克、包裝重零點二二公克）、注射針筒及塑膠鏟子各一支。復經警採尿送驗
    結果呈嗎啡陽性反應。嗣經臺灣高雄地方法院檢察署檢察官聲請令入戒治處所施
    以強制戒治，而由本院以八十九年毒聲字第八八四五號裁定令入戒治處所，施以
    強制戒治一年。
二、案經高雄市政府警察局左營分局移送臺灣高雄地方法院檢察署檢察官偵查起訴。
    理  由
一、右揭犯罪事實，業據被告甲○○迭於警訊及偵審中供承不諱，且被告被查獲當日
    經警採集尿液送高雄市立凱旋醫院以免疫學分析法與ＴＯＸＩ—ＬＡＢ方法檢驗
    結果，確呈嗎啡陽性反應，此有該院八十九年十一月二十四日高市凱醫檢字第
    八四三號煙毒尿液檢驗成績書一紙附卷可稽，又扣案被告所有疑似海洛因之白
    色粉末（驗後淨重零點零一公克、包裝重零點二二公克）、注射針筒及塑膠鏟子
    各一支，經送法務部調查局以化學呈色法與氣相層析質譜儀分析法鑑驗及檢驗結
    果，確係海洛因，且注射針筒及塑膠鏟子其上確均有海洛因殘留無誤，此有該局
    八十九年十二月七日編號二二一一一二六一號鑑定通知書及九十年四月十七
    日編號（九）陸（一）字第九一七七三三號檢驗通知書各一紙在卷可憑，
    足見被告之自白核與事實相符，自可採為論罪科刑之依據。被告前因施用第一級
    毒品案件，經本院裁定送觀察、勒戒後，認有繼續施用毒品之傾向，復經臺灣高
    雄地方法院檢察署檢察官聲請本院以八十七年度毒聲字第一一四號裁定裁定令
    入戒治處所，施以強制戒治一年，經執行屆滿三月，其戒治處遇成效評估合格，
    合於停止執行其戒治處分之規定，再經本院以八十七年度毒聲字第三八三一號裁
    定停止戒治交付保護管束期滿，由臺灣高雄地方法院檢察署檢察官於八十八年七
    月三十日以八十八年度戒偵字第六三號為不起訴處分確定在案，此有八十八年度
    戒偵字第六三號不起訴處分書、八十七年度毒聲字第一一四號裁定書、八十七
    年度毒聲字第三八三一號裁定書、臺灣高等法院被告全國前案紀錄表與臺灣高雄
    地方法院檢察署刑案資料查註紀錄表各一紙附卷可參。綜上所述，足見被告確係
    於五年內再犯毒品危害防制條例第十條之罪，從而，本件事證已臻明確，被告犯
    行洵堪認定，應予依法論科。
二、核被告甲○○所為，係犯毒品危害防制條例第十條第一項之施用第一級毒品罪。
    被告持有第一級毒品海洛因後，進而施用，其持有之低度行為應被其施用之高度
    行為所吸收，不另論罪。又被告前因違反肅清煙毒條例案件，經本院判處有期徒
    刑三年確定，於八十四年九月二十六日假釋，至八十六年二月十二日假釋期滿未
    經撤銷假釋，視為執行完畢，此有臺灣高等法院被告全國前案紀錄表及臺灣高雄
    地方法院檢察署刑案資料查註紀錄表附卷可參，其前受有期徒刑之執行完畢，於
    五年以內再犯本件最重本刑為有期徒刑以上之罪，為累犯，應依刑法第四十七條
    之規定，加重其刑。爰審酌被告屢犯不改，前因施用毒品案件，經強制戒治期滿
    ，嗣經臺灣高雄地方法院檢察署檢察官為不起訴處分確定後，復另行施用第一級
    毒品海洛因一次，顯見其意志不堅，缺乏勒戒動機，其施用毒品足以導致精神障
    礙、性格異常，甚至造成生命危險，戕害一己之身體健康，惟其犯後尚能坦承犯
    行、態度尚稱良好等一切情狀，量處如主文所示之刑，以資懲儆。另扣案之第一
    級毒品海洛因一包（驗後淨重零點零一公克、包裝重零點二二公克）、注射針筒
    及塑膠鏟子各一支，均係被告所有，業據其供明在卷可按，且殘留在注射針筒及
    塑膠鏟子其上之海洛因已無法剝離而均因視為毒品，均應依毒品危害防制條例第
    十八條第一項前段規定，不問屬於犯人與否，宣告沒收併銷燬之。至鑑驗及檢驗
    所耗損之第一級毒品，既已滅失，爰不另為沒收銷燬之諭知，附此敘明。
據上論斷，應依刑事訴訟法第二百九十九條第一項前段、毒品危害防制條例第十條第
一項、第十八條第一項前段，刑法第十一條、第四十七條，判決如主文。
本案經檢察官姜麗儒到庭執行職務。
中      華      民      國    九十      年      五      月    二十二    日
                                臺灣高雄地方法院刑事第七庭
                                    審判長法  官    裕斗
                                          法  官    李怡諄
                                          法  官    林家賢
右正本證明與原本無異。
如不服本判決，應於判決送達後十日內，向本院提出上訴狀。
                                          書記官    李忠霖
中      華      民      國    九十      年      五      月    二十二    日


司法院資訊處製作；財團法人民間司法改革基金會備份。
